<!DOCTYPE html PUBLIC "-//W3C//DTD XHTML 1.0 Transitional//EN" "http://www.w3.org/TR/xhtml1/DTD/xhtml1-transitional.dtd">
<html xmlns="http://www.w3.org/1999/xhtml">
<head>
	<meta http-equiv="Content-Type" content="text/html; charset=iso-8859-1" />
	<title>Ymmärrä suomea</title>
	<style type="text/css" media="all">@import "css/styles.css";</style>
	<script type="text/javascript" src="swfobject.js"></script>
</head>
<body class="font-medium">
	<div id="main-wrapper">
		<div id="topbar"></div>
		<div id="main-menu">
			<table cellspacing="0" cellpadding="0" border="0" class="add-links"><tr>
				<td class="item"><img class="raquo" src="i/raquo.gif" alt="" height="7" width="4" /><a href="/ymmarra/index.php?moduli=sanakirja">Sanakirja</a></td>
				<td class="item"><img class="raquo" src="i/raquo.gif" alt="" height="7" width="4" /><a href="/ymmarra/index.php?moduli=verbit">Verbiluettelo</a></td>
				<td class="item"><img class="raquo" src="i/raquo.gif" alt="" height="7" width="4" /><a href="/ymmarra/index.php?moduli=kielioppi">Kielioppi</a></td>
			</tr></table>
			<table cellspacing="0" cellpadding="0" border="0"><tr>
				<td class="item"><img class="raquo" src="i/raquo.gif" alt="" height="7" width="4" /><a href="/ymmarra/index.php">Etusivu</a></td>
				<td class="item"><img class="raquo" src="i/raquo.gif" alt="" height="7" width="4" /><a href="/ymmarra/index.php?moduli=tekstit">Lukutekstit</a></td>
			</tr></table>
		</div>
		<div id="content">
			<table cellspacing="0" cellpadding="0" border="0" id="content-wrapper"><tr>
				<td>
					<div id="left-menu">
												<div class="header-verb"><span>Verbit</span></div>
						<div class="menu">
								<div class="init"><a href="/ymmarra/index.php?moduli=verbit&kirjain=a">A</a></div>
								<div class="init"><a href="/ymmarra/index.php?moduli=verbit&kirjain=e">E</a></div>
								<div class="init"><a href="/ymmarra/index.php?moduli=verbit&kirjain=h">H</a></div>
								<div class="init"><a href="/ymmarra/index.php?moduli=verbit&kirjain=i">I</a></div>
								<div class="init"><a href="/ymmarra/index.php?moduli=verbit&kirjain=j">J</a></div>
								<div class="init"><a href="/ymmarra/index.php?moduli=verbit&kirjain=k">K</a></div>
								<div class="init"><a href="/ymmarra/index.php?moduli=verbit&kirjain=l">L</a></div>
								<div class="init"><a href="/ymmarra/index.php?moduli=verbit&kirjain=m">M</a></div>
								<div class="init"><a href="/ymmarra/index.php?moduli=verbit&kirjain=n">N</a></div>
								<div class="init"><a href="/ymmarra/index.php?moduli=verbit&kirjain=o">O</a></div>
								<div class="init"><a href="/ymmarra/index.php?moduli=verbit&kirjain=p">P</a></div>
								<div class="init"><a href="/ymmarra/index.php?moduli=verbit&kirjain=r">R</a></div>
								<div class="init"><a href="/ymmarra/index.php?moduli=verbit&kirjain=s">S</a></div>
								<div class="init"><a href="/ymmarra/index.php?moduli=verbit&kirjain=t">T</a></div>
								<div class="init"><a href="/ymmarra/index.php?moduli=verbit&kirjain=u">U</a></div>
								<div class="init"><a href="/ymmarra/index.php?moduli=verbit&kirjain=v">V</a></div>
								<div class="init"><a href="/ymmarra/index.php?moduli=verbit&kirjain=y">Y</a></div>
								<div class="init"><a href="/ymmarra/index.php?moduli=verbit&kirjain=Ä">Ä</a></div>
						</div>					</div>
				</td>
				<td>
					<div id="main-content">
						<div id="path">
							<a href=".">Etusivu</a> &gt; <a href="/ymmarra/index.php?moduli=verbit&kirjain=V">V</a>						</div>
													<h1>VIIPYÄ</h1>
						<table cellspacing="0" cellpadding="0" border="0">
							<tr>
								<td colspan="2" style="padding-bottom:10px;"><strong>Aktiivin indikatiivi</strong></td>
							</tr>
							<tr>
								<td><pre>PREESENS                   
minä      viivyn           
sinä      viivyt           
hän       viipyy           
me        viivymme         
te        viivytte         
he        viipyvät         
 
PASSIIVI
          viivytään        

IMPERFEKTI                 
         viivyin           
         viivyit           
         viipyi            
         viivyimme         
         viivyitte         
         viipyivät         

PASSIIVI
         viivyttiin        

PERFEKTI
olen     viipynyt          
olet     viipynyt          
on       viipynyt          
olemme   viipyneet         
olette   viipyneet         
ovat     viipyneet         

PASSIIVI
on       viivytty          

PLUSKVAMPERFEKTI
olin     viipynyt          
olit     viipynyt          
oli      viipynyt          
olimme   viipyneet         
olitte   viipyneet         
olivat   viipyneet         

PASSIIVI
oli      viivytty          
</pre></td>
								<td>&nbsp;&nbsp;&nbsp;</td>
								<td><pre>   KIELTOMUOTO
   en        viivy
   et        viivy
   ei        viivy
   emme      viivy
   ette      viivy
   eivät     viivy


   ei        viivytä

   
    en        viipynyt
    et        viipynyt
    ei        viipynyt
    emme      viipyneet
    ette      viipyneet
    eivät     viipyneet


    ei        viivytty


   en      ole viipynyt
   et      ole viipynyt
   ei      ole viipynyt
   emme    ole viipyneet
   ette    ole viipyneet
   eivät   ole viipyneet


   ei      ole viivytty


   en    ollut  viipynyt
   et    ollut  viipynyt
   ei    ollut  viipynyt
   emme  olleet viipyneet
   ette  olleet viipyneet
   eivät olleet viipyneet


   ei    ollut  viivytty
</pre></td>
							</tr>
						</table>
						<table cellspacing="0" cellpadding="0" border="0">
							<tr>
								<td colspan="2" style="padding-bottom:10px;"><strong>Aktiivin konditionaali</strong></td>
							</tr>
							<tr>
								<td><pre>PREESENS 
minä     viipyisin         
sinä     viipyisit         
hän      viipyisi          
me       viipyisimme       
te       viipyisitte       
he       viipyisivät       

PASSIIVI
         viivyttäisiin     

PERFEKTI
olisin   viipynyt          
olisit   viipynyt          
olisi    viipynyt          
olisimme viipyneet         
olisitte viipyneet         
olisivat viipyneet         

PASSIIVI
olisi    viivytty          
</pre></td>
								<td>&nbsp;&nbsp;&nbsp;</td>
								<td><pre> 
   en          viipyisi
   et          viipyisi
   ei          viipyisi
   emme        viipyisi
   ette        viipyisi
   eivät       viipyisi


   ei          viivyttäisi


   en olisi    viipynyt
   et olisi    viipynyt
   ei olisi    viipynyt
   emme olisi  viipyneet
   ette olisi  viipyneet
   eivät olisi viipyneet


   ei olisi    viivytty
</pre></td>
							</tr>
						</table>
						<table cellspacing="0" cellpadding="0" border="0">
							<tr>
								<td colspan="2" style="padding-bottom:10px;"><strong>Aktiivin potentiaali</strong></td>
							</tr>
							<tr>
								<td><pre>PREESENS
minä     viipynen          
sinä     viipynet          
hän      viipynee          
me       viipynemme        
te       viipynette        
he       viipynevät        

PASSIIVI
         viivyttäneen      

PERFEKTI
lienen   viipynyt          
lienet   viipynyt          
lienee   viipynyt          
lienemme viipyneet         
lienette viipyneet         
lienevät viipyneet         

PASSIIVI
lienee   viivytty          
</pre></td>
								<td>&nbsp;&nbsp;&nbsp;</td>
								<td><pre> 
   en          viipyne
   et          viipyne
   ei          viipyne
   emme        viipyne
   ette        viipyne
   eivät       viipyne


   ei          viivyttäne


   en    liene viipynyt
   et    liene viipynyt
   ei    liene viipynyt
   emme  liene viipyneet
   ette  liene viipyneet
   eivät liene viipyneet


   ei    liene viivytty
</pre></td>
							</tr>
						</table>
						<table cellspacing="0" cellpadding="0" border="0">
							<tr>
								<td colspan="2" style="padding-bottom:10px;"><strong>Aktiivin imperatiivi</strong></td>
							</tr>
							<tr>
								<td><pre>PREESENS

(sinä)   viivy             
(hän)    viipyköön         
(me)     viipykäämme       
(te)     viipykää          
(he)     viipykööt         

PASSIIVI
         viivyttäköön      

PERFEKTI

ole      viipynyt          
olkoon   viipynyt          
olkaamme viipyneet         
olkaa    viipyneet         
olkoot   viipyneet         

PASSIIVI

olkoon   viivytty          
</pre></td>
								<td>&nbsp;&nbsp;&nbsp;</td>
								<td><pre> 

   älä         viivy
   älköön      viipykö
   älkäämme    viipykö
   älkää       viipykö
   älkööt      viipykö


   älköön      viivyttäkö



   älä ole       viipynyt
   älköön olko   viipynyt
   älkäämme olko viipyneet
   älkää olko    viipyneet
   älkööt olko   viipyneet



   älköön olko   viivytty
</pre></td>
							</tr>
						</table>
						<table cellspacing="0" cellpadding="0" border="0">
							<tr>
								<td colspan="2" style="padding-bottom:10px;"><strong>Verbin nominaalimuodot</strong></td>
							</tr>
							<tr>
								<td><pre>I INFINITIIVI              

Lyhyempi muoto:            
         viipyä            

Pitempi muoto:             
         viipyäkseni       
         viipyäksesi
         viipyäkseen
         viipyäksemme
         viipyäksenne
         viipyäkseen

III  INFINITIIVI           

inessiivi    viipymässä    
elatiivi     viipymästä    
illatiivi    viipymään     
adessiivi    viipymällä
abessiivi    viipymättä    
instruktiivi viipymän      
                           
Passiivi
instruktiivi viivyttämän   
                           
                           
</pre></td>
								<td>&nbsp;&nbsp;&nbsp;</td>
								<td><pre> II INFINITIIVI

 inessiivi    viipyessä
 instruktiivi viipyen

 Passiivi
 inessiivi    viivyttäessä






 IV INFINITIIVI

 nominatiivi  viipyminen
 partitiivi   viipymistä
  

 I PARTISIIPPI
 aktiivi      viipyvä
 passiivi     viivyttävä

 II PARTISIIPPI
 aktiivi      viipynyt
 passiivi     viivytty
</pre></td>
							</tr>
						</table>

					</div>
				</td>
			</tr></table>		</div>
		<div id="footer"><a href="http://www.oph.fi/"><img src="i/oph_logo_ymmarrasuomea.gif" width="157" height="35" alt="OPH" /></a></div>
	</div>
</body>
</html>
